【裁判字號】    94,上訴,3259
【裁判日期】    950124
【裁判案由】    毒品危害防制條例
【裁判全文】
臺灣高等法院刑事判決                94年度上訴字第3259號
上  訴  人  臺灣板橋地方法院檢察署檢察官
上  訴  人
即  被  告  甲○○
上列上訴人因被告違反毒品危害防制條例案件，不服臺灣板橋地
方法院94年度訴字第1638號，中華民國94年8月31日第一審判決
（起訴案號：臺灣板橋地方法院檢察署94年度毒偵字第2762號）
，提起上訴，及檢察官移送併案審理（臺灣板橋地方法院檢察署
94年度毒偵字第4837號、第5867號），本院判決如下：
    主  文
原判決撤銷。
甲○○連續施用第一級毒品，處有期徒刑拾月，扣案附表編號1
、4之毒品海洛因拾壹包、附表編號6之物均沒收，其中附表編號
1、4內之毒品海洛因並銷燬之；又連續施用第二級毒品，處有期
徒刑柒月，扣案附表編號2、3、5之毒品甲基安非他命玖包、附
表編號6之物均沒收，其中附表編號2、3、5內之毒品甲基安非他
命並銷燬之。應執行有期徒刑壹年貳月，扣案附表編號1至編號5
之毒品海洛因拾壹包、毒品甲基安非他命玖包、附表編號6之物
均沒收，其中附表編號1至編號5之毒品海洛因、毒品甲基安非他
命並銷燬之。
    事  實
一、甲○○前因施用毒品，經台灣板橋地方法院（下稱板橋地院
    ）裁定送觀察、勒戒後，因認無繼續施用毒品之傾向，於民
    國93年12月29日觀察、勒戒執行完畢釋放，並經台灣板橋地
    方法院檢察署（下稱板橋地檢署）檢察官於同日以93年度核
    退毒偵字第1466號不起訴處分確定。詎甲○○猶不知悔改，
    竟又基於施用第一級毒品海洛因之概括犯意，於觀察、勒戒
    執行完畢釋放後之5年內，即自94年4月底某日起至同年10月
    4日，被警查獲採尿前26小時前7日內某日止，在其台北縣三
    重市○○路○段107號3樓朋友住處之廁所、台北縣三重市○
    ○○路某旅館等地，將海洛因摻入香菸內點燃吸其煙氣之方
    式，約1星期施用1次，連續多次施用第一級毒品海洛因。復
    另基於施用第二級毒品甲基安非他命之概括犯意，於觀察、
    勒戒執行完畢釋放後5年內，即自94年4月底某日起至同年10
    月4日止，在台北縣三重市○○路○段107號3樓朋友住處之廁
    所、台北縣三重市○○○路某旅館、台北縣三重市○○○路
    加油站廁所、台北縣新店市○○路電玩店等地，將甲基安非
    他命置入玻璃球內燒烤後吸食其煙霧之方式，約2、3日施用
    1 次，連續多次施用甲基安非他命。嗣於 (1)94年5月16日
    凌晨1時許，在台北縣三重市○○路○段162巷口，警方徵得
    甲○○之同意，執行搜索，扣得附表編號1之毒品海洛因及
    編號2之毒品甲基安非他命，並經採集其尿液送驗而查獲上
    情；(2)同年8月24日20時30分許，在台北縣三重市○○○路
    430號5樓之12號前，經警查獲，並扣得附表編號3之毒品甲
    基安非他命；(3)同年10月4日22時30分許，在台北縣三重市
    ○○○路10號前，為警查獲並扣得附表編號4之毒品海洛因
    、附表編號5之毒品甲基安非他命及附表編號6之供施用毒品
    所用之物及白粉2包。
二、案經臺北縣政府警察局三重分局報告臺灣板橋地方法院檢察
    署檢察官偵查起訴及移請併案審理。
    理  由
一、本件準備程序訊據上訴人即被告甲○○對於上開事實坦承不
    諱，被告於94年5月16日經查獲之白粉9包（驗前合計淨重
    5.1 公克，驗後合計淨重5.089公克）及透明結晶6包（驗前
    合計淨重4.3公克，驗後合計淨重4.277公克）經送驗結果，
    係第一級毒品海洛因及第二級毒品甲基安非他命，有台灣檢
    驗科技股份有限公司（下稱台灣檢驗公司）之濫用藥物檢驗
    報告可稽（94年度毒偵字第2762號卷─以下簡稱2762號卷第
    49頁、第50頁）；被告於94年8月24日經警查獲之晶體1包（
    淨重0.1公克），係毒品甲基安非他命，有台北縣政府警察
    局三重分局查獲毒品危害防制條例毒品初步鑑驗報告單可按
    （94 年度毒偵字第4837號─以下簡稱4837號卷第16頁）；
    被告94 年10月4日為警查獲並扣得白粉其中2包分別標示
    4.65公克、4.3公克者，合計淨重8.63公克，係毒品海洛因
    ，另2包白粉，分別標示4.75公克、3.60公克，未發現法定
    毒品成分，有法務部調查局鑑定通知書94年12月21日調科壹
    字第060010716號鑑定通知書1紙附卷可考（附本院卷），另
    2包白色晶體係毒品甲基安非他命，亦有台北縣政府警察局
    三重分局查獲毒品危害防制條例毒品初步鑑驗報告單可按（
    94年度毒偵字第5867號─以下簡稱5867號卷第19頁），另被
    告之尿液經送驗結果，呈甲基安非他命類陽性反應，有台灣
    檢驗公司之濫用藥物尿液檢驗報告1紙存卷足稽（2762號卷
    第48頁及本院卷）。雖上開尿液檢驗報告，未有嗎啡之陽性
    反應，惟被告供稱其1週僅施用毒品海洛因1次（原審卷第21
    頁），按海洛因經注射或吸入人體後，約百分之80於24小時
    內自尿中排出，一般而言，尿液中能否驗出嗎啡陽性反應與
    其投與量、投與途徑、採尿時間、個人體質及檢測方法之靈
    敏度有關，國外曾有文獻報導注射6毫克之海洛因鹽酸鹽，
    其代謝物嗎啡之平均可檢出時限約為26小時，此有行政院衛
    生署藥物食品檢驗局81年9月8日藥檢壹字第8114885號函可
    參，是以被告1週僅施用毒品海洛因1次，其被查獲前26 小
    時內如未施用毒品海洛因，則其尿液無法檢驗出嗎啡陽性反
    應，亦屬當然，況被告先後2次經查獲持有毒品海洛因，復
    無證據顯示被告販賣毒品海洛因，被告若非有施用毒品海洛
    因，何須一再取得毒品海洛因。是被告自白有施用毒品海洛
    因，當屬可信。此外，復有查獲之附表編號6之物，被告供
    稱係其所有，供分裝施用毒品所用之物，堪為被告施用毒品
    海洛因、甲基安非他命之佐證。又被告前因施用毒品，經裁
    定送觀察、勒戒後，因認無繼續施用毒品之傾向，於93年12
    月29日觀察、勒戒執行完畢，並經板橋地檢署檢察官於同日
    以93年度核退毒偵字第1466號不起訴處分確定，有本院被告
    前案紀錄表在卷足考，其於觀察勒戒執行完畢後5年內，再
    犯本件施用毒品海洛因、安非他命之犯行，事證明確，應依
    法論科。
二、核被告所為，係犯毒品危害防制條例第10條第1項、第2項施
    用第一級、第二級毒品罪。其施用前、後之持有毒品海洛因
    、安非他命之低度行為，為施用之高度行為所吸收，不另論
    罪。被告前後多次施用第一級、第二級毒品之犯行，各時間
    緊接，犯罪構成要件，顯均係基於概括犯意反覆為之，均應
    依連續犯規定論以一罪，並均依法加重其刑。檢察官雖僅起
    訴被告至94年5月16日止之施用海洛因、安非他命之犯行，
    然其餘各次施用海洛因、安非他命犯行，與已起訴部分具連
    續犯裁判上一罪之關係，檢察請求併案審理，並無不合，本
    院自得併予審理。被告所犯前開二罪，犯意各別，行為互殊
    ，應分論併罰。
三、原審判決認被告事證明確，予以論罪科刑，固非無見，惟
    原審未及審酌被告94年5月12日晚上11時以後之施用毒品海
    洛因犯行及同年5月16日以後之施用安非他命犯行，檢察官
    、被告均據此理由提起上訴，即屬有據，原審判決既有上開
    不當，爰將原判決撤銷改判。爰審酌被告曾因施用毒品經觀
    察勒戒完畢，猶一再經查獲施用毒品，暨被告犯罪動機、施
    用毒品之頻率及次數暨犯後坦承犯行態度好等一切情狀，分
    別量處如主文所示之刑，並定其應執行之刑。扣案之附表編
    號1至編號5之毒品海洛因、安非他命，均依毒品危害防制條
    例第18條第1項前段之規定，諭知沒收銷燬之，其外包裝袋
    及附表編號6之物，係被告所有，供施用毒品海洛因、安非
    他命所用之物，依刑法第38條第1項第2款之規定諭知沒收。
    另扣案2包白粉，分別標示4.75公克、3.60公克，未發現法
    定毒品成分，與被告犯行無關，爰不諭知沒收銷燬。
四、被告經合法傳喚，無正當理由不到庭，爰不待其陳述，逕為
    一造辯論判決。
據上論斷，應依刑事訴訟法第369條第1項前段、第364條、第299
條第1項前段、第371條、毒品危害防制條例第10條第1項、第2項
、第18條第1項前段、刑法第11條前段、第56條、第51條第5款、
第38條第1項第2款，判決如主文。
本案經檢察官方娜蓉到庭執行職務。
中    華    民    國    95    年    1     月    24    日
                  刑事第十三庭  審判長法  官  曾德水
                                      法  官  廖紋妤
                                      法  官  杜惠錦
以上正本證明與原本無異。
施用第一級毒品部分如不服本判決，應於收受送達後十日內向本
院提出上訴書狀，其未敘述上訴之理由者並得於提起上訴後十日
內向本院補提理由書（均須按他造當事人之人數附繕本）。
施用第二級毒品部分不得上訴。
                                      書記官  楊秋鈴
中    華    民    國    95    年    1     月    25    日
附錄：本案論罪科刑法條全文
毒品危害防制條例第10條第1項、第2項
施用第 1 級毒品者，處六月以上五年以下有期徒刑。
施用第 2 級毒品者，處三年以下有期徒刑。
附表：
┌──┬────────────────────────┐
│編號│扣        案        物        品                │
├──┼────────────────────────┤
│ 1  │毒品海洛因9包（驗前合計淨重5.1公克，驗後合計    │
│    │5.089公克）                                     │
├──┼────────────────────────┤
│ 2  │毒品甲基安非他命6包（驗前合計淨重4.3公克，驗後合│
│    │計淨重4.277公克）                               │
├──┼────────────────────────┤
│ 3  │毒品甲基安非他命1 包（淨重0.1公克）             │
├──┼────────────────────────┤
│ 4  │毒品海洛因2包（標示4.65公克、4.3公克者，合計    │
│    │8.63公克，空包裝重1.36公克）                    │
├──┼────────────────────────┤
│ 5  │毒品甲基安非他命2包（0.3公克、6.5公克）         │
├──┼────────────────────────┤
│ 6  │大分裝袋20個、小分裝袋40個、電子秤1台           │
└──┴────────────────────────┘


司法院資訊處製作；財團法人民間司法改革基金會備份。
